臺灣高等法院高雄分院刑事判決　　　　　　　　　　九十年度上訴字第一九五五號
　　　上　訴　人
　　　即　被　告　甲○○
右上訴人因違反毒品危害防制條例案件，不服臺灣高雄地方法院九十年度易字第三九
四號中華民國九十年十一月十三日第一審判決（起訴案號：臺灣高雄地方法院檢察
署九十年度毒偵字第四一三五號），提起上訴，本院判決如左：
      主      文
原判決撤銷。
甲○○連續施用第壹級毒品，處有期徒刑捌月。
      事      實
一、甲○○於民國八十七年間因施用毒品案件，經原審法院以八十七年度毒聲字第一
    ０三號裁定送觀察勒戒後，因認無繼續施用毒品傾向，經台灣高雄地方法院檢察
    署檢察官於八十七年六月二十九日以八十七年度偵字第一二六九０號不起訴處分
    確定後五年內，仍不知悔改，明知海洛因業經公告列為毒品危害防制條例第二條
    第二項之第一級毒品，不得非法持有、施用，仍基於概括之犯意，自八十七年十
    二月間起至八十八年一月十二日止，連續在高雄市小港區○○○路五六號其住處
    ，將第一級毒品海洛因羼入香菸內點燃吸食之方式，施用第一級毒品海洛因多次
    ，嗣於八十八年一月十三日為警在上址其住處查獲，在警訊中採取其尿液送檢驗
    結果，呈嗎啡陽性反應，始知悉上情，嗣經公訴人聲請原審法院以八十八年度毒
    聲字第一九一號裁定送觀察勒戒後，認甲○○有繼續施用毒品之傾向，再經原審
    法院以八十八年度毒聲字第七五０號裁定戒治處分在案。
二、案經臺灣高雄地方法院檢察署檢察官自動檢舉偵查起訴。
      理      由
一、被告甲○○經合法傳喚，無正當理由不到庭，惟查右開事實，業據被告於原審審
    理中坦承不諱，核與其於偵訊中供承情節大致相符，且被告於八十八年一月十三
    日為警在其住處查獲，於警訊中採取之尿液（編號Ｌ３─１４０），經送請高雄
    市政府衛生局以免疫學分析法（500ng/ml）及ＴＯＸＩ─ＬＡＢ法（1000ng/ml
    ）檢驗結果，呈嗎啡陽性反應等情，此有尿液採證代碼對照表、高雄市政府衛生
    局八十八年一月二十二日煙毒尿液檢驗成績書各一紙附於偵查卷可參。按海洛因
    經注入人體後，百分之九十以上於二十四小時內，自尿中排出，平均可檢出時限
    ，約為四十五小時，亦據行政院衛生署藥物食品檢驗局以八十一年九月八日（八
    十一）藥檢壹字第八一一四四八八五號函，敘述明白；另海洛因注射入人體後，
    水解還原成嗎啡，再循嗎啡之代謝方式排出體外，已據行政院衛生署藥物食品檢
    驗局以（七三）藥檢壹字第○三○二二一號函說明綦詳。被告之尿液既呈嗎啡陽
    性反應，足認被告於原審審理中自白其最後一次八十八年一月十二日施用第一級
    毒品海洛因，核與事實相符，堪信為真實。
二、再查，被告於八十七年間因施用毒品案件，經原審法院以八十七年度毒聲字第一
    ０三號裁定送觀察勒戒後，因認無繼續施用毒品傾向，經台灣高雄地方法院檢察
    署檢察官於八十七年六月二十九日以八十七年度偵字第一二六九０號不起訴處分
    確定在案，此有台灣高雄地方法院檢察署刑案資料查註紀錄表、原審法院被告院
    內索引卡紀錄表、台灣高等法院被告全國前案紀錄表各一份在卷可憑。又被告上
    開施用第一級毒品海洛因犯行，業經公訴人聲請原審法院以八十八年度毒聲字第
    一九一號裁定送觀察勒戒後，認被告有繼續施用毒品之傾向，再經原審法院以八
    十八年度毒聲字第七五０號裁定戒治處分之事實，此有原審法院八十八年度毒聲
    字第七五０號裁定、台灣高雄看守所附設勒戒處所八十八年一月二十二日高所正
    戒勒字第二三七號函附有無繼續施用毒品傾向證明書各一份附於原審卷可證，足
    證被告前案施用毒品案件，經觀察勒戒後，認無繼續施用毒品傾向，經檢察官為
    不起訴處分確定後五年內，再犯本案施用第一級毒品之罪，經觀察勒戒後，有繼
    續施用毒品之傾向。
三、被告將第一級毒品海洛因羼入香菸內點燃吸食之方式，施用第一級毒品海洛因，
    核被告所為，係犯毒品危害防制條例第十條第一項之施用第一級毒品罪。公訴人
    認被告所為係犯毒品危害防制條例第十條第二項之施用第二級毒品罪，尚有未洽
    ，起訴法條應予變更。被告施用第一級毒品海洛因前持有第一級毒品海洛因之低
    度行為，為施用第一級毒品海洛因之高度行為所吸收，不另論罪。被告先後多次
    施用第一級毒品海洛因犯行，時間緊接，手法相同，所犯又係同一罪名之罪，顯
    係基於概括之犯意反覆為之，為連續犯，依法論以一罪，並加重其刑。
四、另公訴意旨以被告最後一次係於八十八年一月十三日施用第一級毒品海洛因云云
    。惟被告於原審審理中否認此情，辯稱：最後一次施用海洛因係於八十八年一月
    十二日為之等語（見原審卷第十七頁）。然查被告於八十八年一月十三日為警查
    獲，警訊中採取之尿液檢驗結果呈嗎啡陽性反應，如前所述，僅能證明被告於採
    尿前回溯二十四小時內有施用海洛因之犯行，並無積極證據足資證明被告最後一
    次施用海洛因之時間確係八十八年一月十三日，據此，並無證據證明被告最後一
    次係於八十八年一月十三日施用第一級毒品海洛因，原應為無罪之諭知，然公訴
    人認此部分之犯罪事實，與前開起訴、論罪部分具有連續犯之裁判上一罪關係，
    故本院爰不另為無罪之諭知，附此敘明。
五、原審以被告罪證明確，因予論罪科刑，另就八十八年一月十三日施用第一級毒品
    海洛因部分，則以不能證明被告於該日有施用，原應為無罪之諭知，然公訴人認
    此部分與前開起訴、論罪部分，有連續犯之裁判上一罪關係，故不另為無罪之諭
    知，固非無見；惟查：被告所施用者為第一級毒品海洛因，並非第二級毒品安非
    他命，公訴人認被告所為係犯毒品危害防制條例第十條第二項之施用第二級毒品
    罪，原審竟未變更起訴法條，逕認被告所為，係犯毒品危害防制條例第十條第一
    項之施用第一級毒品罪，而加以審判，尚有未洽。被告上訴意旨，以量刑過重為
    由，指摘原判決不當，雖無理由，然原判決既有上開可議之處，自屬無可維持，
    應由本院將原判決予以撤銷改判。爰審酌被告前已有施用毒品犯行，經不起訴處
    分後，竟再犯本件施用毒品罪，及施用毒品屬自戕行為，非僅危害其個人身心，
    導致其家庭破裂，更有甚者，國人因施用毒品而長期蠶食國力，有害國族健康，
    竟仍施用之，惟被告於犯後坦承犯行態度尚好等一切情狀，量處有期徒刑八月。
六、被告經合法傳喚，無正當理由不到庭，不待其陳述逕行判決。
據上論斷，應依刑事訴訟法第三百六十九條第一項前段、第三百六十四條、第三百七
十一條、第二百九十九條第一項前段、第三百條，毒品危害防制條例第十條第一項，
刑法第十一條前段、第五十六條，判決如主文。
本案經檢察官王登榮到庭執行職務。
中    華    民    國     九十一     年       一       月      十六      日
                              臺灣高等法院高雄分院刑事第一庭
                                  審判長法官  王光照
                                        法官  黃仁松
                                        法官  黃壽燕
右正本證明與原本無異。
如不服本判決，應於判決送達後十日內向本院提出上訴狀，其未述理由者並應於提
出上訴狀後十日內向本院補提理由書（應附繕本)。
                                      書記官  黃富美
中    華    民    國     九十一     年       一       月      十七      日
附錄本判決論罪科刑法條：
毒品危害防制條例第十條第一項：
  施用第一級毒品者，處六月以上五年以下有期徒刑。
                                                                        Ｑ
